臺灣新北地方法院刑事判決
111年度審易字第1432號
公  訴  人  臺灣新北地方檢察署檢察官
被      告  陳湘妤


上列被告因詐欺案件，經檢察官提起公訴（110年度偵字第48152
號），被告於準備程序中就被訴事實為有罪之陳述，經本院合議
庭裁定進行簡式審判程序審理，判決如下：
    主  文
陳湘妤幫助犯詐欺取財罪，處有期徒刑貳月，如易科罰金，以新
臺幣壹仟元折算壹日。
    事實及理由
一、陳湘妤可預見申辦行動電話門號程序簡便、無特殊限制，且
    將行動電話門號交付他人使用，依一般社會通念，可能作為
    犯罪集團詐欺之工具，以躲避檢警機關查緝，竟仍基於縱使
    該人將行動電話門號用以從事詐欺取財之財產犯罪行為，亦
    不違反其本意之幫助詐欺之不確定故意，於民國110年4月11
    日16時21分前某時，在新北市○○區○○路00號台灣大哥大門市
    ，將向台灣大哥大股份有限公司所申辦之行動電話門號0000
    000000號（下稱本案門號）SIM卡交與李惠敏（所涉詐欺犯
    行，另案偵辦），嗣由李惠敏將之交與真實姓名、年籍不詳
    ，自稱「阿邦」之詐欺集團成員，作為向樂點股份有限公司
    （下稱樂點公司）註冊會員時之驗證途徑。嗣該詐欺集團成
    員取得本案門號SIM卡後，於110年4月11日16時21分許，以
    本案門號向樂點公司註冊遊戲橘子GASH會員（會員編號：PZ0
    000000000）後，該詐欺集團成員即共同意圖為自己不法之所
    有，基於詐欺取財之犯意聯絡，於附表所示時間及詐術，詐
    欺附表所示之人，致附表所示之人均陷於錯誤，而依指示於
    附表所示交易時間，購買附表所示之GASH POINT點數，並將
    序號及密碼傳予詐欺集團成員，該詐欺集團成員復儲值點數
    至以本案門號註冊之會員帳號。嗣附表所示之人察覺有異且
    報警處理，經警循線查悉上情。
二、證據：
  ㈠被告陳湘妤於本院準備程序及審理時之自白。
  ㈡告訴人劉康信、潘慧萍於警詢中之指訴。
  ㈢證人李惠敏於偵查中之證述。
  ㈣內政部警政署反詐騙諮詢專線紀錄表、GASH會員資料暨訂單
    查詢明細、告訴人劉康信提供之LINE對話紀錄、全家便利商
    店付款使用證明各1份。
  ㈤屏東縣政府警察局恆春分局建民派出所受（處）理案件證明
    單、GASH會員資料暨訂單查詢明細、統一超商收據各1份。
　㈥通聯調閱查詢單、GASH會員資料暨訂單查詢明細各1份。
三、論罪科刑：
  ㈠按幫助犯之成立，主觀上以幫助之意思，對於正犯資以助力
    ，而未參與實施犯罪之行為者而言。查被告藉由李惠敏提供
    本案門號SIM卡與不詳之詐騙集團成員，作為詐欺集團註冊遊
    戲橘子GASH會員之用，被告所實行者非屬詐欺取財之構成要
    件行為，且係基於幫助之不確定故意為之。又本件無證據證
    明被告對於具體犯罪人數及犯罪手段均可併予預見，尚難認
    被告有何幫助加重詐欺取財之故意，自無從成立刑法第339
    條之4第1項之加重詐欺取財罪之幫助犯。是核被告所為，係
    犯刑法第30條第1項前段、刑法第339條第1項之幫助詐欺取
    財罪。
  ㈡被告上開犯行，係基於幫助之意思，參與詐欺取財犯罪構成
    要件以外之行為，為幫助犯，爰依刑法第30條第2項之規定
    ，按正犯之刑減輕之。
  ㈢爰審酌被告率爾提供本案門號SIM卡與他人使用，致詐欺集團
    成員用以作為詐欺取財犯罪工具，助長犯罪風氣，且造成執
    法人員難以追查該詐欺集團成員真實身分，增加被害人尋求
    救濟之困難，所為應予非難，惟犯後已坦承犯行，態度尚可
    ，然迄未與告訴人等達成和解或賠償損害，兼衡被告個人戶
    籍資料查詢結果註記高職畢業之教育程度、於警詢中自陳勉
    持之家庭經濟狀況、素行、犯罪之動機、目的、手段、本件
    被害人數、受騙金額等一切情狀，量處如主文所示之刑，並
    諭知易科罰金之折算標準。
四、按犯罪所得，屬於犯罪行為人者，沒收之，刑法第38條之1
    第1項前段定有明文。查證人李惠敏固證稱：交付新臺幣300
    0元與被告作為報酬等語，然被告堅決否認收受上開款項，
    又觀諸全卷，除證人李惠敏之單一證述外，尚乏證據可供佐
    證被告是否因提供本案門號SIM卡而獲有報酬，是基於罪疑
    有利被告原則，難認被告有何犯罪所得，自不生犯罪所得應
    予沒收之問題。
據上論斷，應依刑事訴訟法第273條之1第1項、第299條第1項前
段，判決如主文。
本案經檢察官鄭皓文偵查起訴，由檢察官宋有容到庭執行職務。
中　　華　　民　　國　　111 　年　　8 　　月　　29　　日
                  刑事第二十三庭  法  官  龔書安
上列正本證明與原本無異。
如不服本判決，應於判決送達後20日內敘明上訴理由，向本院提
出上訴狀（應附繕本），上訴於臺灣高等法院。其未敘述上訴理
由者，應於上訴期間屆滿後20日內向本院補提理由書「切勿逕送
上級法院」。
　　　　　　　　　　　　　　　　　書記官  石秉弘
中　　華　　民　　國　　111 　年　　8 　　月　　30　　日
附錄本案論罪科刑法條全文：
中華民國刑法第30條
幫助他人實行犯罪行為者，為幫助犯。雖他人不知幫助之情者，
亦同。
幫助犯之處罰，得按正犯之刑減輕之。
　
中華民國刑法第339條
意圖為自己或第三人不法之所有，以詐術使人將本人或第三人之
物交付者，處5年以下有期徒刑、拘役或科或併科50萬元以下罰
金。
以前項方法得財產上不法之利益或使第三人得之者，亦同。
前二項之未遂犯罰之。

附表：
編號 告訴人  詐騙時間 詐欺方式 交易時間 交易金額(新臺幣） 卡片序號  1 劉康信 110年4月10日20時許 以暱稱「林楠」透過臉書社團「爆肉公社-彩虹」，結識劉康信，並互加LINE好友後，向劉康信佯稱：若要約見面，需購買GASH點數支付云云，致劉康信陷於錯誤，而依指示購買遊戲點數。 110年4月16日20時30分許    1000元、 5000元 0000000000、 0000000000 2 潘慧萍 110年4月13日15時許 以暱稱「林希」透過臉書結識潘慧萍，並互加LINE好友後，向潘慧萍佯稱：若要約見面，需購買GASH點數支付云云，致潘慧萍陷於錯誤，而依指示購買遊戲點數。 110年4月15日23時39分許、 23時55分許 1000元、 3000元  0000000000、 0000000000